【裁判字號】    99,交聲,141
【裁判日期】    990630
【裁判案由】    聲明異議
【裁判全文】
臺灣屏東地方法院交通事件裁定         99年度交聲字第141號
原處分機關  交通部公路總局高雄區監理所屏東監理站
異  議  人
即受處分人  甲○○
上列受處分人因違反道路交通管理處罰條例事件，對於交通部公
路總局高雄區監理所屏東監理站民國99年4 月28日所為之處分（
原處分案號：屏監違字第裁82-BXA005459號、屏監違字第裁82-B
XA005440號）聲明異議，本院裁定如下：
    主  文
異議均駁回。
    理  由
一、原處分意旨略以：異議人即受處分人甲○○先後於民國99年
    3 月23日12時41分、99年3 月25日14時27分許，其所有之車
    牌號碼P6K-918 號重型機車，在高雄市○○○路477 號前，
    因有在設有禁止停車標線之處所停車之違規事實，為警掣單
    舉發，嗣原處分機關即交通部公路總局高雄區監理所屏東監
    理站認異議人上開情形，均違反道路交通管理處罰條例第56
    條第1 項第4 款之規定，各裁處罰鍰新臺幣（下同）600 元
    等語。
二、聲明異議意旨略以：伊不知是違規停車，且收到通知單是同
    一天，為此請求改裁處罰鍰600 元等語。
三、按汽車駕駛人，在設有禁止停車標誌、標線之處所停車者，
    處600 元以上1200元以下罰鍰，道路交通管理處罰條例第56
    條第1 項第4 款定有明文。經查，異議人所有之前開重型機
    車，在首揭時、地因有「在設有禁止停車標線之處所停車」
    之違規，為警依採證照片逕行舉發乙節，有採證照片、舉發
    違反道路交通管理事件通知單在卷可證（見本院卷第15至16
    、18至19頁）；復參以本件舉發員警，執行公務本身倘有違
    法、不當將有受行政懲處責任之嚴格監督，而其與異議人間
    素不相識，亦無仇隙，衡情自無虛構違規事實以陷害異議人
    之理，是異議人有上開交通違規事實應可認定。
四、然異議人辯稱：伊不知係違規停車云云。惟觀以前開舉發照
    片可知，異議人違規停車地點明顯有將已繪設之機車停車格
    予以塗銷之痕跡，衡諸常情，一般人均可判定此與繪設有白
    色實線可合法停放機車之停車格，顯有重大差異，是異議人
    所辯，實屬事後推諉卸責之詞，尚難令本院為有利於異議人
    之認定。至異議人另辯稱：伊收到通知單是同一天云云。然
    本件舉發通知單固為均於99年4 月6 日送達異議人，有高雄
    市政府警察局交通大隊鼓山分隊送達證書附卷可參（見本院
    卷第17、20頁），惟上開舉發通單於同一天送達予異議人，
    與認定異議人有無首揭交通違規行為無涉，且遍查相關道路
    交通法規，亦無得據此為減輕異議人罰鍰之數額之規定，是
    異議人前開所辯，洵屬無據，為無理由。
五、爰依道路交通案件處理辦法第19條，裁定如主文。
中    華    民    國    99    年    6     月    30    日
                  交通法庭      法  官  羅森德
以上正本證明與原本無異。
如不服本裁定應於收受送達後5 日內向本院提出抗告書狀敘述抗
告之理由抗告於臺灣高等法院高雄分院。
中    華    民    國    99    年    6     月    30    日
                                書記官  盧姝伶

司法院資訊處製作；財團法人民間司法改革基金會備份。
